【裁判字號】    99,交抗,1076
【裁判日期】    990430
【裁判案由】    違反道路交通管理處罰條例
【裁判全文】
臺灣高等法院交通事件裁定            99年度交抗字第1076號
抗  告  人
即受處分人  乙○○
送達代收人  甲○○
上列抗告人因違反道路交通管理處罰條例案件，不服臺灣板橋地
方法院中華民國99年3月23日裁定（99年度交聲字第498號），提
起抗告，本院裁定如下：
        主  文
抗告駁回。
        理  由
一、按受處分人不服道路交通管理處罰條例第8條所定主管機關
    所為之處罰者，得於接到裁決書之翌日起20日內，向管轄地
    方法院聲明異議，道路交通管理處罰條例第87條第1項定有
    明文。又交通法庭認聲明異議不合法律上之程式，且無從補
    正者，應以裁定駁回之，道路交通案件處理辦法第18條亦明
    文定之。
二、經查，本件受處分人乙○○因違反道路交通管理處罰條例第
    35條第1項第1款之規定，業由台北市交通事件裁決所於民國
    99年1月18日以北市催裁字第裁22-AEW963136號違反道路交
    通管理事件裁決書裁決在案，並於99年1月21日合法送達受
    處分人乙○○之住所地，並由受處分人親自簽收之事實，有
    上開違反道路交通管理事件裁決書及送達證書各1份（見原
    審卷第7頁、第8頁）存卷可考，故該裁決書於送達受處分人
    之住所時，自發生送達之效力，而受處分人對該裁決如有不
    服，依照前揭說明，其20日之合法提出異議期間即自其送達
    生效之翌日99年1月22日起算至99年2月10日止，且依法院訴
    訟當事人在途期間標準第4條第1項第1款之規定，不扣除在
    途期間，從而，受處分人至遲應於99年2月10日以前，向原
    處分機關提出異議，詎受處分人竟遲至99年2月12日始將異
    議狀送達原處分機關，顯已逾法定不變期間，其所為之異議
    不合法律上程式，且無從補正，原審乃駁回受處分人之異議
    ，經核並無不當。抗告意旨以伊於接獲裁決書後至裁決所，
    經裁決所人員告知明天放年假，若當天早上來，可以來得及
    不會超過20日，應是機關人員作業延遲，而非受處分人過期
    送達云云。惟查，受處分人合法提出異議期間之最後一日為
    99年2月10日，已如前述，而受處分人前往裁決所時，裁決
    所人員告知明天放年假，按年假之始日為99年2月13日，顯
    見受處分人前往裁決所當日為99年2月12日，已逾上述異議
    期間，是受處分人辯稱係機關人員作業延遲云云，應無可信
    。至抗告意旨所稱已繳交罰鍰，又接到罰單乙節，因受處分
    人聲明異議已不合法律上程式，故本院即無庸為實體之判斷
    ，併此敘明。是本件抗告，核無理由，應予駁回。
據上論結，應依道路交通管理處罰條例第89條、道路交通案件處
理辦法第18條前段，刑事訴訟法第412條，裁定如主文。
中    華    民    國    99    年    4     月    30    日
                  刑事第十五庭審判長法  官  吳昭瑩
                                    法  官  賴邦元
                                    法  官  蘇隆惠
以上正本證明與原本無異。
不得再抗告。
                                    書記官  楊妙恩
中    華    民    國    99    年    5     月    4     日

司法院資訊處製作；財團法人民間司法改革基金會備份。
